Dervaux **Julien**



"En tant qu'étudiant en formation de Concepteur Développeur d'Applications (CDA), je suis déterminé à acquérir une expérience pratique en effectuant une alternance dans ce domaine. Cette opportunité me permettra de consolider mes compétences, de valider mon titre professionnel et de débuter ma carrière en tant que concepteur et développeur d'applications."

Développeur web & web mobile

- 06.58.75.29.04
- dervaux.julien@outlook.fr
- 59510 Forest-sur-marque
- Permis B

HARD SKILLS

















SOFT SKILLS

- Travail d'équipe, polyvalence
- Composer avec de nouvelles contraintes
- · Capacité à planifier, prioriser et anticiper des actions en tenant compte des moyens
- Capacité à prendre en charge son activité sans devoir être encadré de façon continue

LANGUES

Anglais (niveau B2)

Formations et Diplômes

AFPA

Roubaix, 20 rue du Luxembourg - 2023-2024 Formation Diplômante de 8 mois pour le titre professionnel "Développeur web et web mobile". Apprentissage des langages de programmation PHP, Symfony, JavaScript, ReactJs.

Nurserie numérique

Euratechnologies, Lille - 2023

Découverte des métiers du numérique, apprentissage des bases de la programmation (HTML, CSS, JavaScript), Méthode Scrum, SQL, utilisation du Github, réalisation d'un projet fil rouge en équipe.

Campus Dalkia

Lille - 2017

Mention complémentaire en énergies renouvelables.

Experiences

Eternall Stories Roubaix

Euratechnologie Blanchemaille - 2024

Stage de développeur sur application mobile en utilisant FlutterFlow et le langage Dart.

Graphiste - Compositeur

Joonailz, Delhumeur, Mokey Coffee - 2022-2023

Modélisation et animation 3D, création de logo, et cover. Création musicale et montage vidéo.

Assistant copropriété

Vacherand Immobilier - 2021 - 2022

Accueil client, prise d'appels téléphoniques, vérification des paiements fournisseurs, encaissement des chèques, gestion des bases de données.

Responsable bar et Ingénieur son

Bar Live - 2018 - 2020

Ventes directes et encaissements, gestion des stocks, ouverture et fermeture de la caisse. Echanges avec les artistes, accueil, installation du backline, balances, conduite du concert, création de playlists.